# 请教银行存款的冻结的处理

提问人：wangjp711110 时间：2012-06-27 09:46:16
披露,并作为受限货币资金从现金及等价物中剔除.

回答人：chenyiwei
还要考虑预计冻结时间。如果预计冻结将在一年以上，或者无法合理估计冻结时间的，应转为其他非流动资产。另外，还要考虑针对相关诉讼事项可能给本企业造成的损失计提预计负债。